# 中外合资企业分配

提问人：yahmm 时间：2011-08-16 13:05:02
给外国投资者的利润，是否必须汇到境外(再投资除外)，比如外国投资者在中国有合资企业A，同时该外国投资者在国内其他企业有欠款，那么A合资企业分利润能否直接归还该外国投资者对其他企业的欠款，有三方协议，这样是否违背外汇管理条例。 如果A将该税后利润转给该外国投资者在国内控股股东，由控股东再转给该外国投资者是否也违背外汇管理条例

回答人：chenyiwei
严格来说，这种行为属于套汇行为。正常情况下，应当体现为两笔外汇收支：一是A企业将利润汇出给外国投资者；二是外国投资者归还B企业的欠款。而通过这样操作，实际上规避了这两笔外汇资金流动过程中应受到的监管。而且，外国投资者欠B企业的欠款是否真实，是否符合中国的外汇管理法规，也可能是需要关注的问题。